臺灣高雄地方法院交通事件裁定　　　　　　　　　　九十三年度交聲字第五三八號
　　原處分機關　交通部公路總局台北區監理所板橋監理站
　　異　議　人
　　即受處分人　乙○○
右列異議人即受處分人因違反道路交通管理處罰條例案件，對於交通部公路總局台北
區監理所板橋監理站九十三年九月三日所為之處分（板監違字第裁四一─Ｂ0000
0000號）聲明異議，本院裁定如左：
    主  文
異議駁回。
    理  由
一、異議意旨略以：異議人乙○○於案發當時係騎機車，並非駕駛汽車，與裁決書所
    載之違規事實不合，顯有違誤。又異議人當時騎機車行經高雄市○○區○○路萬
    壽橋上，遇到鼓山派出所在路檢，伊就停車接受檢查，因無違規事實，執勤員警
    即表示伊可離開，可是有一位甲○○巡官走過來就說：「不能走要開罰單。」，
    伊雖表示異議，但甲○○巡官仍說：「我以我的心境要怎樣開就怎樣開。」，伊
    雖苦苦哀求，並表示沒有違規不簽舉發通知單，甲○○巡官竟恐嚇要多告伊一條
    妨害公務罪，伊迫於無奈，始簽名於舉發通知單上。但伊確非飆車族，與舉發違
    規事實不符，爰於法定期間內對前開處分聲明異議，請求撤銷原處分。
二、按二輛以上之汽車共同違反第一項規定，或在道路上競駛、競技者，處汽車駕駛
    人新台幣三萬元以上九萬元以下罰緩，並當場禁止其駕駛及吊銷其駕駛執照，道
    路交通管理處罰條例第四十三條第三項定有明文。
三、經查：本件異議人乙○○於九十三年七月十七日晚上十一時五十分許，騎乘車牌
    號碼ＸＭＰ─七二二號重機車，與車牌號碼ＰＷＷ─三○○號、ＸＸＵ─四三八
    號及ＸＶＥ─六七六號等三輛機車，在高雄市鼓山區○○○路往興隆路至萬壽橋
    沿路競駛，並相互追逐，經警攔檢後當場舉發之事實，業據證人即本件交通違規
    事件舉發人即高雄市政府警察局鼓山分局鼓山路派出所警員黃志龍於本院調查時
    證稱：「異議人是於九十三年七月十七日晚間二十三時五十分違規，當時我們是
    在鼓山區萬壽橋執行防飆勤務。當時我們在萬壽橋有設置路障，異議人與另三部
    重機車，由鼓山路轉興隆路一直到萬壽橋，他們速度很快，相互追逐，看到我們
    的路障時，就迴轉，我們所長在另一頭將他們攔下。」、「我們當時有錄影，但
    是已經洗掉了。我們是在設路障的地點錄影。」等語明確（見本院九十三年十月
    十五日訊問筆錄），並有高雄市政府警察局舉發違反道路交通管理事件通知單一
    紙，記載違規事實：「與車號ＰＷＷ─三○○、ＸＸＵ─四三八、ＸＶＥ─六七
    六等三輛機車在道路上競駛。」等語屬實，足見異議人所辯：伊騎機車行經案發
    地點，遇到鼓山派出所在路檢，伊就停車接受檢查，因無違規事實，執勤員警即
    表示伊可離開云云，顯與事實不符，自不足採。又所謂「汽車」之定義，依道路
    交通安全規定第二條第一項第一款規定：「指在道路上不依軌道或電力架線而以
    原動機行駛之車輛（包括機器腳踏車）。」，故重機車自屬道路交通管理處罰條
    例規定之「汽車」範圍，異議人辯稱案發當時伊係騎機車，並非駕駛汽車，與裁
    決書所載之違規事實不合云云，亦有誤會。至於異議人空言指稱甲○○巡官依其
    心境選擇性任意告發，並恐嚇如不簽認違規通知單要多告一條妨害公務罪云云，
    並無法舉證以實其說，自難僅憑其片面指訴，遽採信為真實。此外，復有高雄市
    政府警察局舉發違反道路交通管理事件通知單、交通部公路總局台北區監理所板
    橋監理站違反道路交通管理事件裁決書各一紙附卷可稽。堪認異議人確有於前揭
    時、地，二輛以上車輛共同在道路上競駛之違規情事。綜上所述，異議人上開所
    辯，洵屬無據，交通部公路總局台北區監理所板橋監理站援引上開規定，裁處如
    原裁決書所示，核無不當。本件異議為無理由，應予駁回。
四、據上論斷，應依道路交通案件處理辦法第十九條，裁定如主文。
中      華      民      國    九十三    年      十      月     二十     日
                                臺灣高雄地方法院刑事交通法庭
                                        法    官   裕 斗
右正本證明與原本無異。
如不服本裁定，應於裁定送達後五日內，向本院提出抗告狀。
                                        書 記 官  趙 美 玲
中      華      民      國    九十三    年      十      月     二十     日
